臺灣板橋地方法院刑事判決　　　　　　　　　　　　　九十一年度訴字第六九七號
　　公　訴　人　臺灣板橋地方法院檢察署檢察官
　　被　　　告　庚○○　男三十.
右列被告因毒品危害防制條例等案件，經檢察官提起公訴（九十一年度毒偵緝字第六
一號、九十一年度毒偵字第七○六號、九十一年度偵緝字第一五二號、九十一年度偵
字第三三八五號），本院判決如左：
    主  文
庚○○連續施用第一級毒品，累犯，處有期徒刑捌月。扣案之第一級毒品海洛因參包
（合計淨重參陸點玖柒公克）、海洛因貳包（合計淨重參點伍陸公克），均沒收銷燬
，電子磅秤壹台、塑膠分裝袋貳佰零貳只，均沒收。又連續施用第二級毒品，累犯，
處有期徒刑肆月。扣案之第二級毒品安非他命貳拾包（合計淨重壹壹肆點伍公克）、
安非他命壹包（毛重零點肆公克），均沒收銷燬，電子磅秤壹台、塑膠分裝袋貳佰零
貳只、吸食器壹組、電子磅秤壹台、安非他命殘渣零號分裝袋拾肆只、一號分裝袋捌
拾柒只、三號分裝袋貳拾參只，均沒收。又連續轉讓第二級毒品，累犯，處有期徒刑
壹年。扣案之第二級毒品安非他命貳拾包（合計淨重壹壹肆點伍公克）、安非他命壹
包（毛重零點肆公克），均沒收銷燬。又未經許可持有可發射子彈具有殺傷力之玩具
手槍，累犯，處有期徒刑貳年，扣案之仿ＣＯＬＴ廠製口徑Ｏ．４５吋半自動手槍製
造之玩具手槍壹支、子彈壹顆，均沒收。應執行有期徒刑參年拾月，扣案之第一級毒
品海洛因參包（合計淨重參陸點玖柒公克）、海洛因貳包（合計淨重參點伍陸公克）
、第二級毒品安非他命貳拾包（合計淨重壹壹肆點伍公克）、安非他命壹包（毛重零
點肆公克），均沒收銷燬，電子磅秤壹台、塑膠分裝袋貳佰零貳只、吸食器壹組、電
子磅秤壹台、安非他命殘渣零號分裝袋拾肆只、一號分裝袋捌拾柒只、三號分裝袋貳
拾參只、仿ＣＯＬＴ廠製口徑Ｏ．４５吋半自動手槍製造之玩具手槍壹支、子彈壹顆
，均沒收。
    事  實
一、庚○○前曾因過失傷害案件，經本院判處有期徒刑三月，經上訴台灣高等法院後
    於民國八十八年四月十日駁回上訴確定、同年七月二日易科罰金執行完畢。另因
    施用毒品案件，經本院以八十七年度毒聲字第二七七七號裁定令入戒治處所施以
    強制戒治，嗣經強制戒治期滿，由臺灣板橋地方法院檢察署檢察官於八十九年六
    月二十一日，以八十九年度戒毒偵字第三五四號為不起訴之處分確定。詎仍不知
    悔改，復於前開不起訴之處分確定後五年內，基於施用第一級毒品海洛因之概括
    犯意，自九十年六月（起訴書誤為十二月）間起，至九十一年一月三十一日止，
    連續多次在臺北縣鶯歌鎮○○街二十五號四樓施用第一級毒品海洛因。另基於施
    用第二級毒品安非他命之概括犯意，自九十年（起訴書誤為八十九年）六月間起
    ，至九十一年一月三十一日止，在臺北縣土城市○○街一六八巷五弄十一號二樓
    及鶯歌鎮○○街二十五號四樓等地，連續多次施用第二級毒品安非他命。另基於
    轉讓第二級毒品安非他命之概括犯意，自九十年七月初起，至同年八月六日（起
    訴書誤為同年月中旬）止，先後四次（起訴書誤為三次）在臺北縣土城市○○街
    一六八巷五弄十一號二樓無償提供轉讓安非他命予丙○○（另案偵辦）施用。庚○○又明知依槍砲彈藥刀械管制條例所規定，非經中央主管機關許可，不得持有
    槍砲、子彈，竟於九十年八月間，以郵購方式購買而持有可發射子彈具有殺傷力
    之仿ＣＯＬＴ廠製口徑Ｏ．４５吋半自動手槍製造之玩具手槍（管制編號000
    0000000號）一把及改造子彈二顆，未經許可而持有之。嗣先於九十年八
    月六日下午五時五十分許，為警在臺北縣土城市○○街一六八巷五弄十一號二樓
    查獲，並扣得第一級毒品海洛因三包（合計淨重三六‧九七公克，起訴書誤為毛
    重約三十八點五公克）、第二級毒品安非他命二十包（合計淨重一一四‧五公克
    ，起訴書載為毛重一一九‧五公克）、電子磅秤一台、塑膠分裝袋二百零二只、
    吸食器一組。再於九十一年二月一日零時三十五分許，為警在臺北縣鶯歌鎮○○
    街二十五號四樓查獲，並扣得第一級毒品海洛因二包（合計淨重三‧五六公克，
    起訴書誤為毛重四公克）、第二級毒品安非他命（毛重零點四公克）、電子磅秤
    一台、安非他命殘渣零號分裝袋十四只（起訴書誤為五百十四只）、一號分裝袋
    八十七只、三號分裝袋二十三只。仿具瑞塔九厘米手槍二支（經鑑驗無殺傷力，
    此部分不構成犯罪）及具有殺傷力之仿ＣＯＬＴ廠製口徑Ｏ．４５吋半自動手槍
    製造之玩具手槍一支、改造子彈二顆（其中一顆業經試射鑑定而不存）。
二、案經臺北市政府警察局大安分局及基隆市第二警察分局分別移送臺灣板橋地方法
    院檢察署檢察官偵查起訴。
    理  由
一、訊據被告庚○○對於右揭非法施用第一級毒品海洛因及第二級毒品安非他命之犯
    行均坦承不諱，且有扣案如事實欄所示之第一級毒品海洛因、第二級毒品安非他
    命、分裝袋、電子磅秤、扣押物品清單二紙足資佐證，而被告於九十年八月六日
    經查獲後所採尿液經送驗結果，確呈甲基安非他命陽性反應，有臺北市立療養院
    出具之煙毒尿液檢驗報告書在卷，另被告於九十一年二月一日經查獲後所採之尿
    液經送驗結果，則呈甲基安非他命及嗎啡陽性反應，亦有基隆市衛生局檢驗成績
    書附卷可稽，足認被告前揭自白與事實相符，堪予採信。又被告前曾因施用毒品
    案件，經本院裁定強制戒治期滿，經臺灣板橋地方法院檢察署檢察官為不起訴處
    分，亦有上開不起訴處分書在卷足憑，是被告於前開不起訴之處分後，五年內再
    犯施用第一級毒品海洛因及第二級毒品安非他命之犯行，洵堪認定。
二、被告庚○○矢口否認轉讓毒品及未經許可持有槍彈犯行，辯稱：伊並未轉讓安非
    他命供丙○○吸食，扣案物槍械等物亦非伊所有云云。惟查：
  (1)被告庚○○如何無償提供轉讓安非他命之情，業據庚○○於警訊時自承「丙○○
    是我朋友，我不好意思拒絕他，有時他向我要的，並沒有任何金錢交易‧‧‧」
    （九十年度偵字第一三二七六號卷第十四頁）明確，訊據證人丙○○於警訊中證
    稱：「（吸食之安非他命）都是庚○○及壬○○二人給我的，大約兩三次，並沒
    有代價」，「最近一次是於九十年八月六日下午十四時」吸食（九十年度偵字第
    一三二七六號卷第十七頁），偵查中證稱：「（安非他命來源？）庚○○無償提
    供我吸食三次」，「（查扣之物）在庚○○房間查獲」（九十一年度偵緝字第一
    五二號，第二十頁背面），「（安非他命來源？）是庚○○請我吸食二、三次，
    九十年七月初至中旬在查獲地點向他要三次，他無償提供我吸食」（九十年度偵
    字第一三二七六號卷第六十六頁背面），「那些東西並不是我的，是被告庚○○
    請我吃的，並沒有從我身上搜到的，因為查獲的地點是被告庚○○的住處」，「
    因為東西確實不是我的，我在地檢署候訊室時，庚○○他說他腿斷掉，希望我將
    毒品的部分擔下來，讓他可以交保出去治療，以後再檢察官及法院的時候再翻供
    就可以了，所以我在地檢署初次應訊時說海洛因、安非他命等扣案物品都是我的
    這部分是不實在的」。「（庚○○每次請我吸食的量）大概是燃燒之後可以吸食
    三、四口的量」。「（九十年八月六日）當天庚○○他有請我吸食，那是被告庚○○最後一次請我吸食的，當時我要出去倒垃圾的時候，被告庚○○有請我吸食
    兩、三口。庚○○是從九十年七月初到九十年八月六日，大約一個禮拜至十天一
    次，所以總共是四次，偵查中所言三次，是沒有將查獲當天那次算進去。我被查
    獲後有在土城看守所觀察勒戒，我的毒品來源就是被告庚○○」（九十一年七月
    二日訊問筆錄）等情，核與證人丙○○法務部在監在押資料表所示，其於九十年
    八月七日確經送台灣台北看守所執行觀察、勒戒等情相符。又證人丙○○於警方
    逮捕被告前雖先在屋外被查獲，仍故意隱瞞身懷鑰匙之事實，反以叫門方式由被
    告應門，以此方式向被告示警，顯然仍圖為被告拖延時間，以利被告逃脫等情，
    有證人即查獲被告及丙○○之警員趙大偉筆錄（九十一年度偵字第三三八五號卷
    六十二頁背面）可佐，足認證人丙○○既仍有迴護被告之意，並無挾怨誣攀之可
    能，其證詞應可採信。此外復有九十年八月六日當場查獲之第二級毒品安非他命
    二十包（淨重一一四‧五公克，起訴書載為毛重一一九‧五公克）可佐。被告就
    警訊筆錄承認此部分犯行，亦稱「因警察說不承認（扣案毒品等物為其所有），
    則以販賣罪移送」，「我有自由意志判斷，警察誘導我，我一時心急，才承認的
    」（九十年度偵字第一三二七六號卷第五十二頁），足認被告前揭警訊中自承轉
    讓安非他命予丙○○之供述與事實無違，被告此部分犯行，亦堪認定。
  (2)扣案之槍彈係被告庚○○所有之情，業據被告庚○○於警訊時自承屬實（九十一
    年度偵字第三三八五號卷第六頁），經本院當庭勘驗警訊錄音帶，被告亦自承警
    訊時確有為上揭供述（九十一年十一月二十二日訊問筆錄），而上開仿ＣＯＬＴ
    廠製口徑Ｏ．４５吋半自動手槍製造之玩具手槍（管制編號000000000
    0號）一把以及改造子彈二顆（其中一顆業經試射而不存），經囑託內政部警政
    署刑事警察局鑑定結果，均具殺傷力等情，亦有該局九十一年二月二十五日刑鑑
    字第Ｚ0000000000號之鑑驗通知書乙份附卷可稽。
  (3)被告於偵訊中起即辯稱：於九十一年二月一日經警查獲時遭到刑求，因此於警訊
    中承認持有具殺傷力槍、彈云云。惟查，被告雖辯稱：「我當時不知道警察是如
    何進來的，我後來之到他們是自己開鎖進來的，他們進來後直接到我的房間，叫
    我手舉起來，一動就要開槍，我就趴在地上，之後他們將我帶出房間到客廳也是
    叫我趴在地下並且有人用腳踢我，踢我的右脅下，然後又將我帶進房間，問我有
    沒有槍械，我說沒有，他們就對我拳打腳踢大概有一、兩分鐘，將我打倒在床上
    ，我記得有兩、三個人，我可以指認他們巡官及甲○○，他們都是用拳頭打我的
    前胸，打得很重，讓我倒在床上，之後他們將我帶回客廳他們就整棟樓搜，從二
    十五號搜到二十六號，還到二十六號的頂樓，在二十六號頂樓搜到槍枝、電子秤
    及分裝袋之後，他們還把我拉到二十六號的頂樓照相，因為他們來了七、八個人
    ，我聽到他們有人說地下室沒有搜到，照完相之後他們又帶我到二十五號四樓，
    他們就問我朋友己○○到哪裡去，我說他出去了，他們就問我什麼時候回來，我
    說不知道，之後他們等了一會兒就將我拉到派出所去，詢問我販賣的事情，我說
    沒有，他們就說要灌屎灌尿，並叫我跪下，我不跪，他們就將我的手反綁在後面
    ，並將我在地上拖行，過一會兒才將我鬆開，做完筆錄之後才將我送到三組，之
    後就移送地檢署，我有當庭跟檢察官說我有被刑求，當時丁○○○也有在偵查庭
    內，被打的過程就是警察到我的房間，打我的前胸，之後帶到客廳叫我趴在地上
    時，踢了我右脅一腳，再帶我到樓頂照相，照完相之後，帶我到派出所，到派出
    所是隔天才作筆錄，他們曾經將我的手反綁在地下拖行，然後移送三組之後就沒
    有人打我了」，「沒有（驗傷），也沒有成傷」。「（丁○○○在場）看到我在
    客廳被踢及在派出所拖行的情形」。「丁○○○當時被兩、三個警察帶到我的房
    間去，後來她再出來跟我一起坐在客廳沙發上，我當時有聽丁○○○說她被警員
    打了兩巴掌，其他我都沒有看到」（九十一年五月十七日訊問筆錄）。「我當時
    被警員毆打的時候，證人辛○○有在場」，「證人劉大德應該是有看到我被壓制
    在客廳的地上，被踢一兩腳」（九十一年六月十八日訊問筆錄），然經本院依職
    權調查被告於九十一年二月一日經警查獲後，送往台灣台北戒治所強制戒治時之
    體檢結果，除被告先前所受右踝骨折之舊傷外，並無其他傷害，有台灣台北戒治
    所覆函所附台灣台北監獄衛生科收容人病歷附卷可稽。被告亦自承經警刑求時並
    未成傷（同前審判筆錄），又辯稱：「警訊時我因為怕講不對的話，會自討苦吃
    」云云（九十一年四月三十日訊問筆錄）。另經本院隔離訊問九十一年二月一日
    與被告同在查獲現場之多位證人，證人即當日與被告同時經警查獲之丁○○○證
    稱：「當時警察在永昌街二十五號四樓的時候並沒有搜到東西，後來再到五樓的
    頂樓加蓋棚子，在那裡找到幾把槍械，當時我是被警員控制在四樓的沙發上坐著
    ，是聽上樓下來的警員說有搜到槍械，之後問庚○○樓上槍械是不是他的，庚○○說樓上的東西不是他的，庚○○當時原本是在房間內，後來被拉出來，被壓在
    客廳的地上，大約有三、四個警員，有的壓住庚○○，有的用腳踢庚○○，並且
    說趕快承認槍是他的，大概打了幾分鐘，之後休息，又再繼續搜，這期間我都被
    控制在沙發上都不能動，當時警察同時在房間裡面搜，並叫我進去，問我為何有
    槍不講，並問我槍在哪裡，我說我不知道，我就被另外兩個警察用手用力對我右
    臉打耳光，打我下巴，並用拳頭打我的左下背，並用腳踢我屁股，然後在把我叫
    到客廳去，他們繼續在房間搜，搜不到他們才又再客廳打庚○○，我才大聲喊救
    命，我並沒有驗傷，我可以指認施暴的警察，整個過程是警察進門之後先將我控
    制在客廳，並衝進庚○○的房間打庚○○，之後將庚○○帶出來客廳，再將我帶
    進房間打，打完之後警察就到五樓去搜，搜到槍之後，就一直罵庚○○，再把庚○○壓在客廳打，而我被控制在客廳沙發喊救命，之後我們就被帶到警局去，到
    警局之後，他們沒有打我，但一直打庚○○，我今日所言都是實在的」（九十一
    年五月十七日訊問筆錄）。證人即查獲被告之警員乙○○證稱：「（在警局訊問
    時有無拖行過被告？）沒有，但被告在我們進入屋內時，有反抗，所以經過我們
    制伏之後，被我們反銬在地上」，「而且我們在搜索的過程中，已經知道槍枝有
    阻鐵，案子可能辦不成，所以我們比較關心的是毒品的部分，不可能為槍枝的事
    情對被告施暴」（九十一年五月三十一日訊問筆錄）。證人即查獲被告之警員甲○○證稱：「（有無對被告及證人丁○○○施暴？）沒有，也沒有這個必要，因
    為我們看到手槍有阻鐵，已經知道槍械部分辦不成了，毒品部分是順便帶回去辦
    的，所以被告否認的話，也沒有關係」，「因為被告是通緝犯，並且線報中稱持
    有槍械，所以我們進門時遇到被告反抗，就將被告壓制在地上，但是並沒有違背
    比例原則，因為為維護我們自身的安全，強制力是有必要的」（九十一年五月三
    十一日訊問筆錄）。證人即會同警員前往查緝被告之基隆憲兵隊調查官辛○○證
    稱：「警員就開門進入現場，在我進入大門前，就聽到裡面傳來喝令不要動的聲
    音，我五到十秒後隨後進入現場，看到被告及一名女子被壓制在客廳的沙發上，
    是坐著，手揹在背部」，「（查獲被告過程是否有見到警察打人的情形？）沒有
    」，「打人的部分我確實沒有看到，海洛因的部分應該是我在客廳搜到的，有五
    公克。我只有看到甲○○在客廳喝問被告槍枝在哪裡，但是並沒有看到他們打人
    的情形」（九十一年六月十八日訊問筆錄）證人即會同警員前往查緝被告之基隆
    憲兵隊士官長劉大德證稱：「我是在警員後面進入現場，距離警員大概隔兩、三
    分鐘，時間很短，我們是在樓梯間有聽到喝令不要動的聲音，之後聽到警員將被
    告帶到客廳之後，告訴我們說可以進去」，「我進入現場時，看到被告已經坐在
    沙發上，被告身上沒有看到任何的傷，之後我就負責看管被告及丁○○○」，「
    從頭到尾都沒有看到警察打人」等情（九十一年六月十八日訊問筆錄）。是依前
    揭證人乙○○、甲○○、辛○○、劉大德之證述，均稱並無毆打被告之情事，且
    依被告所稱，經警員重擊前胸致倒在房間床上，復遭數名警員拳打腳踢達數分鐘
    ，又被反綁在地上拖行等情節，被告竟未受絲毫傷害，已與常情有違，而證人陳
    張雪玉就被告遭警員毆打之位置、經過，及其指訴自身遭到警員毆打之情節，復
    均與被告所述歧異，且被告係於九十一年二月一日經檢察官偵訊時辯稱：「本件
    警員甲○○曾對我刑求，我乾姐丁○○○有看到」，當時同時在庭之證人丁○○○始附和稱：「我看見作筆錄的警員有拖行庚○○並將他毆打」，再依前揭證據
    所示，足認被告所辯及證人丁○○○所證述之情節，無非為誇大被告經警逮捕時
    拒捕、拒絕配合而經警員制伏之情節而為刑求抗辯，難認可信。
  (4)按證人或當事人於案發時之供述較少權衡其利害得失或受他人干預，依經驗法則
    ，較諸事後翻異其案發之初所為之陳述為可信，此即所謂案重初供。故除有可證
    明其後更異之詞與事實相符，或其初供係屬虛偽者外，自不得任意捨棄初供而不
    採，最高法院八十年臺上字第五一○九號判決可資參照。又被告經查獲本件具殺
    傷力之槍、彈地點，係在被告當時居住之四樓公寓屋頂陽台查獲，而該屋頂陽台
    係經由獨立之樓梯間出入，平時均無人至，樓梯間係由四樓住戶使用等情，業經
    屋主戊○○（九十一年九月二十四日訊問筆錄）、鄰屋屋主郭中明、簡美玲證述
    屬實（九十一年九月二十六日警訊筆錄），並有現場圖三紙、照片十五紙在卷可
    稽。被告於警訊中既詳為陳述所持有之槍、彈來源等情形，且係出於自由意識下
    所為之任意性自白，又與事實相符，則依前開說明，自得採為其論罪之證據，前
    揭扣案之槍彈係由被告所持有，已可認定。
    綜上所述，案重初供，被告警訊筆錄既係出於其自由意志下而製作完成，就其內
    容與事實相符部分，自係可採。被告事後翻異前詞，矯言否認，無非畏罪圖卸之
    詞，不足採信。本件事證明確，被告犯行堪以認定，自應依法論科。
三、核被告庚○○所為，係犯毒品危害防制條例第八條第二項之轉讓第二級毒品罪、
    第十條第一項、第二項之施用第一級、第二級毒品罪、槍砲彈藥刀械管制條例第
    十一條第四項之未經許可持有手槍、第十二條第四項之未經許可持有子彈罪。被
    告雖同時持有子彈二顆，但因此部份僅係觸犯一社會法益，僅應論以單純一罪。
    被告所為施用及轉讓毒品之數行為，均時間緊接，犯罪構成要件相同，顯係出於
    概括之犯意為之，為連續犯，應各依刑法第五十六條之規定以一罪論，並各加重
    其刑。又被告於同一時地，一持有槍彈行為而觸犯上開二罪名，為想像競合犯，
    應依法從一重之槍砲彈藥刀械管制條例第十一條第四項罪處斷。再被告所犯上開
    施用第一級、第二級毒品、轉讓第二級毒品及違反槍砲彈藥刀械管制條例第十一
    條第四項之罪，犯罪各別，罪名不同，應予分論併罰。至被告於九十年八月六日
    轉讓第二級毒品安非他命予丙○○部分犯行，雖未據公訴人起訴，惟與本件起訴
    部分有連續犯之裁判上一罪關係，本院自應併予審論，附此敘明。被告前曾因過
    失傷害案件，經本院判處有期徒刑三月，經上訴台灣高等法院後於八十八年四月
    十日駁回上訴確定、同年七月二日易科罰金執行完畢，有台灣高等法院檢察署刑
    案紀錄簡覆表、台灣高等法院本院被告全國前案紀錄表各一份在卷可按，其於五
    年之內，再犯本件有期徒刑以上之罪，係屬累犯，應依刑法第四十七條之規定，
    就被告前揭就連續施用第一、二級毒品、連續轉讓第二級毒品部分犯行遞予加重
    其刑，就被告持有手槍犯行加重其刑。爰審酌被告前有多項前科，素行不佳，復
    施用毒品、轉讓毒品，並非法持有槍彈，影響社會治安甚鉅，犯後僅坦承經驗尿
    後難以狡賴之施用毒品犯行，就轉讓毒品、持有槍彈部分則均矢口否認、反覆供
    詞，更恣意指摘警員刑求，欲藉此脫免罪責，難見悔意，不容輕縱，及其品行、
    手段、智識程度等及其他一切情狀，量處如主文所示之刑，以示警懲。又槍砲彈
    藥刀械管制條例第十九條第一項就犯本條例之罪，而諭知強制工作之保安處分之
    規定，已在九十年十一月十四日公布刪除，是依刑法第二條第二項「保安處分適
    用裁判時之法律」之規定，本件自無前開強制工作規定之適用，併此敘明。
四、扣案之第一級毒品海洛因三包（合計淨重三六‧九七公克）、海洛因二包（合計
    淨重三‧五六公克、第二級毒品安非他命二十包（合計淨重一一四‧五公克）、
安非他命一包（毛重零點四公克）均為查獲之毒品，不論屬於犯人與否，均依毒
    品危害防制條例第十八條第一項前段之規定宣告沒收銷燬之。至被告於九十年八
    月六日經警查獲時扣案之電子磅秤一台、塑膠分裝袋二百零二只，為被告所有，
    供施用海洛因、安非他命所用之物，業經被告供明在卷；至被告於九十一年二月
    一日經警查獲時扣得之電子磅秤一台、安非他命殘渣零號分裝袋十四只、一號分
    裝袋八十七只、三號分裝袋二十三只，被告否認為其所有，然前揭物既與前述具
    殺傷力之槍彈於相同藏放處所查獲，又有安非他命殘渣在內，足認為亦同屬被告
    所有，供施用第二級毒品安非他命所用無疑，又被告於九十年八月六日經警查獲
    時扣案之吸食器一組，被告亦否認為其所有，然經證人丙○○證稱係被告所有（
    九十一年七月二日訊問筆錄），而證人丙○○之證詞應屬可信，業經認定如前，
    是足認亦係被告所有，供施用第二級毒品安非他命所用。惟查前揭物之性質僅係
    日常用品臨時替代使用之物，無論就其性質上或使用上，均非專供施用毒品之器
    具，爰依刑法第三十八條第一項第二款宣告沒收之。扣案具有殺傷力之仿ＣＯＬ
    Ｔ廠製口徑Ｏ．４５吋半自動手槍製造之玩具手槍（管制編號00000000
    00號）一把係屬違禁物，應依刑法第三十八條第一項第一款、第二項規定，宣
    告沒收。扣案之改造子彈二顆，其中一顆業經內政部刑事警察局鑑定時試射而不
    存，業已喪失殺傷力，爰不另為沒收之諭知外，所餘子彈一顆，亦屬違禁物，應
    依刑法第三十八條第一項第一款、第二項規定，宣告沒收。
據上論斷，應依刑事訴訟法第二百九十九條第一項前段，毒品危害防制條例第八條第
二項、第十條第一項、第二項、第二十三條第二項、第十八條第一項前段，槍砲彈藥
刀械管制條例第十一條第四項、第十二條第四項，刑法第二條第二項、第十一條前段
、第五十六條、第五十五條、第四十七條、第三十八條第一項第一款、第二款第二項
、第五十一條第五款，判決如主文。
本案經檢察官謝宗甫到庭執行職務。
中      華      民      國    九十一    年     十二     月     二十     日
                                臺灣板橋地方法院刑事第五庭
                                        法  官  王  偉  光
右正本證明與原本無異。
如不服本判決，應於判決送達後十日內，向本院提出上訴狀。
                                        書記官  陳  怡  君
中      華      民      國    九十一    年     十二     月    二十四    日
附錄本案論罪科刑法條全文：
毒品危害防制條例第十條：
施用第一級毒品者，處六月以上五年以下有期徒刑。
施用第二級毒品者，處三年以下有期徒刑。
毒品危害防制條例第八條
轉讓第一級毒品者，處一年以上七年以下有期徒刑，得併科新臺幣一百萬元以下罰金
。
轉讓第二級毒品者，處六月以上五年以下有期徒刑，得併科新臺幣七十萬元以下罰金
。
轉讓第三級毒品者，處三年以下有期徒刑，得併科新臺幣三十萬元以下罰金。
前三項之未遂犯罪之。
槍砲彈藥刀械管制條例第十一條
未經許可，製造、販賣或運輸第四條第一項第一款所稱其他可發射金屬或
子彈具有殺傷力之各式槍砲者，處五年以上有期徒刑，併科新臺幣一千萬
元以下罰金。
未經許可，轉讓、出租或出借前項所列槍砲者，處三年以上十年以下有期
徒刑，併科新臺幣七百萬元以下罰金。
意圖供自己或他人犯罪之用，而犯前二項之罪者，處無期徒刑或七年以上
有期徒刑，併科新臺幣一千萬元以下罰金。
未經許可，持有、寄藏或意圖販賣而陳列第一項所列槍砲者，處一年以上
七年以下有期徒刑，併科新臺幣七百萬元以下罰金。
第一項至第三項之未遂犯罰之。
槍砲彈藥刀械管制條例第十二條
未經許可，製造、販賣或運輸子彈者，處一年以上七年以下有期徒刑，併
科新台幣五百萬元以下罰金。
未經許可，轉讓、出租或出借子彈者，處六月以上五年以下有期徒刑，併
科新台幣三百萬元以下罰金。
意圖供自己或他人犯罪之用，而犯前二項之罪者，處三年以上十年以下有
期徒刑，併科新台幣七百萬元以下罰金。
未經許可，持有、寄藏或意圖販賣而陳列子彈者，處五年以下有期徒刑，
併科新台幣三百萬元以下罰金。
第一項至第三項之未遂犯罰之。
